臺灣高等法院臺中分院刑事判決　　　　100年度上易字第999號
上　訴　人
即　被　告　李崑亮
上列上訴人因竊盜案件，不服臺灣臺中地方法院100年度易字第
1487號中華民國100年6月8日第一審判決（起訴案號：臺灣臺中
地方法院檢察署100年度偵緝字第583、584、585、586、587、58
8號），提起上訴，本院判決如下：
    主  文
上訴駁回。
    理  由
一、按依刑事訴訟法第三百五十條、第三百六十一條、第三百六
    十二條、第三百六十七條規定，不服地方法院之第一審判決
    而上訴者，須提出上訴書狀，並應敘述具體理由，為上訴必
    備之程式；其所提出之書狀未敘述上訴理由，或僅曾以言詞
    陳述上訴理由者，均應於上訴期間屆滿後二十日內補提理由
    書於第一審法院。第一審法院經形式審查，認逾期未補提上
    訴理由者，應定期間先命補正；逾期未補正者，為上訴不合
    法律上之程式，應以裁定駁回。倘已提出上訴理由，但所提
    非屬具體理由者，或已上訴但未提上訴理由，經審判長定期
    間補正仍未補正者，則應由第二審法院以上訴不合法律上之
    程式，判決駁回。而所謂具體理由，必係依據卷內既有訴訟
    資料或提出新事證，指摘或表明第一審判決有何採證認事、
    用法或量刑等足以影響判決本旨之不當或違法，而構成應予
    撤銷之具體事由，始克當之（例如：依憑證據法則具體指出
    所採證據何以不具證據能力，或依憑卷證資料，明確指出所
    為證據證明力之判斷如何違背經驗、論理法則）；倘僅泛言
    原判決認定事實錯誤、違背法令、量刑失之過重或輕縱，而
    未依上揭意旨指出具體事由，或形式上雖已指出具體事由，
    然該事由縱使屬實，亦不足以認為原判決有何不當或違法者
    （例如：對不具有調查必要性之證據，法院未依聲請調查亦
    未說明理由，或援用證據不當，但除去該證據仍應為同一事
    實之認定），皆難謂係具體理由，俾與第二審上訴制度旨在
    請求第二審法院撤銷、變更第一審不當或違法之判決，以實
    現個案救濟之立法目的相契合，並節制濫行上訴（最高法院
    九十七年度臺上字第八九二號刑事判決意旨參照）。
二、經查：本件上訴人即被告（下簡稱被告）李崑亮於民國一百
    年六月二十日向法務部矯正署臺中看守所具狀提起上訴並敘
    明上訴理由，翌日轉送原審法院，惟經核其所提出之上訴理
    由，僅陳述略稱：「(一)被告於九十六年九月二十九日假釋出
    獄後，即努力工作，積極更生，並戒除毒品之惡行，而本案
    距被告出獄也有三年之久，由此可資證明被告並無犯罪習慣
    。(二)被告此次行竊動機原因工地之工作不穩定，被告心情煩
    悶再加上朋友鼓吹，進而再次沾染毒品，其動機實不可取，
    爰請庭上審酌被告犯罪手法尚屬平和且犯後即坦白一切，態
    度良好，而被告也已戒除毒品，基於法治國家保障人權之原
    理及刑法之保護作用，其法律規定之內容，應受比例原則之
    規範。被告之犯罪行為固應非難，不足為取，惟請衡酌被告
    行為之嚴重性與危害性，對於未來行為之期待性，依憲法罪
    刑相當之比例原則，重新量處。」等語。
三、本院查：
  (一)被告因不服地方法院之第一審判決，而於一百年六月二十日
    具狀提起上訴並敘明上訴理由，翌日轉送原審法院，則依刑
    事訴訟法第三百六十一條第二項條文、立法修正理由及上開
    最高法院判決意旨，被告倘已提出上訴理由，但所提非屬具
    體理由者，則由第二審法院以上訴不合法律上之程式，以判
    決駁回之。至於上訴理由是否具體，係屬第二審法院審查範
    圍，則不在命補正之列（參見法院辦理刑事訴訟案件應行注
    意事項第一百六十二點），合先敘明。
  (二)經核上開被告所提之上訴理由，要非屬所謂之具體理由（即
    必須依據卷內既有訴訟資料或提出新事證，具體指摘或表明
    第一審判決有何採證認事、用法或量刑等足以影響判決本旨
    之不當或違法，而構成應予撤銷之具體事由，始克當之【例
    如：依憑證據法則具體指出所採證據何以不具證據能力，或
    依憑卷證資料，明確指出所為證據證明力之判斷如何違背經
    驗、論理法則】，最高法院九十七年度臺上字第八九二號判
    決意旨參見），而被告在原審審理中本即為有罪之陳述，承
    認犯罪，有原審一百年五月九日訊問筆錄、同年月二十五日
    審判筆錄在卷（見原審卷第一六至一七、四三至四五頁）可
    稽。綜上，被告上訴理由僅以其業已坦承犯行，並無犯罪之
    習慣，犯罪手段平和，請求從新量處一節，俱未依法指摘或
    表明第一審判決有何採證認事、用法或量刑等足以影響判決
    本旨之不當或違法，而構成應予撤銷之具體事由，且該事由
    亦不足以認定原判決有何不當或違法之處。況且刑罰之量定
    ，屬法院自由裁量之職權行使，應審酌刑法第五十七條所列
    各款事由及一切情狀，為酌量輕重之標準，並非漫無限制；
    量刑輕重係屬事實審法院得依職權自由裁量之事項，苟已斟
    酌刑法第五十七條各款所列情狀而未逾越法定刑度，不得遽
    指為違法；且在同一犯罪事實與情節，如別無其他加重或減
    輕之原因，下級審量定之刑，亦無過重或失輕之不當情形，
    則上級審法院對下級審法院之職權行使，原則上應予尊重（
    最高法院七十二年台上字第六六九六號、七十五年台上字第
    七０三三號判例及八十五年度台上字第二四四六號判決意旨
    參照）。原審審酌「被告前已有多次竊盜之前科，業如前述
    （參原審判決書犯罪事實欄之記載），此番因缺錢購毒施用
    ，即起貪念，再度多次竊取他人財物，對他人之財產權恣意
    擅加侵害，其年輕體健，竟不思循正當管道賺取錢財謀生，
    反起意行竊，顯然缺乏尊重他人財產權之觀念；考量被告於
    犯罪後，業經坦承全部犯行，犯後態度良好，被告行竊之手
    段，亦屬平和，並未破壞被害人之機車，且遭竊財物價值雖
    非鉅額，然因被告先後行竊之次數過多」等一切情狀，分別
    量處如原審判決主文所示之刑，並合併定其應執行之刑。另
    認「被告自承平日在工地做臨時工，工作不穩定，所賺的錢
    不夠用，行竊之目的係為了要吸毒等語（參照本院卷第一七
    頁），本案中被告先後犯下六件竊盜罪行，犯罪時間自九十
    九年三月起至十月間止，被告另有五件竊盜犯行，亦經起訴
    ，現由本院才股繫屬中，其犯罪時間係自九十九年七月起至
    一百年三月止，此有臺灣臺中地方法院檢察署檢察官一００
    年度偵字第八一一一、九六八七號起訴書（參照本院卷第四
    七至四九頁）在卷可稽，可見被告確實有反覆竊盜之犯罪習
    慣，爰併予宣告強制工作三年，以訓練其謀生技能，養成勞
    動習慣，使其具有重返社會之就業能力，並遏止其為施用毒
    品再度觸犯竊盜罪。」因而依竊盜犯贓物犯保安處分條例第
    三條第一項規定，諭知其應於刑之執行前，令入勞動場所強
    制工作三年，業已審酌刑法第五十七條所列各款事項，所為
    之量刑亦屬妥適。
  (三)綜上，被告上訴意旨並未針對原審判決採證認事用法有何違
    誤之處，反再為上開形式上爭執，尚非提起上訴之具體理由
    。揆諸上開最高法院判決意旨，及依「程序優先於實體」之
    刑事訴訟法原則，本件上訴自不合法定上訴程式，應予駁回
    ，並不經言詞辯論為之。
據上論斷，應依刑事訴訟法第三百六十七條前段、第三百七十二
條，判決如主文。
中    華    民    國   100    年    8    月    17    日
            刑事第九庭  審判長法  官  江  德  千
                              法  官  莊  深  淵
                              法  官  賴  妙  雲
以上正本證明與原本無異。
不得上訴。
                              書記官  陳  三  軫
中    華    民    國   100    年    8    月    17    日